bg-BG: Облекло и аксесоари > Маскарадни костюми и аксесоари: Аксесоари за маскарадни костюми; Маскарадни обувки; Костюмни перуки; Маскарадни костюми; Маски
ro-RO: Îmbrăcăminte și accesorii > Costume și accesorii: Accesorii pentru costume; Pantofi costum; Peruci pentru costumații; Costume; Măști
it: Abbigliamento e accessori > Costumi e accessori: Accessori per costumi; Scarpe per costumi; Parrucche per costumi; Costumi; Maschere
sv: Kläder och accessoarer > Maskeradkostymer och tillbehör: Tillbehör till maskeradkostymer; Skor till maskeradkostymer; Maskeradperuker; Maskeradkostymer; Masker
el: Ένδυση και αξεσουάρ > Κοστούμια & αξεσουάρ: Αξεσουάρ κοστουμιών; Παπούτσια κοστουμιών; Περούκες μεταμφίεσης; Κοστούμια (Costumes); Μάσκες
th: เสื้อผ้าและเครื่องประดับ > เครื่องแต่งกายและเครื่องประดับ: อุปกรณ์เครื่องแต่งกาย; รองเท้าเครื่องแต่งกาย; วิกผมแฟนซี; เครื่องแต่งกาย; หน้ากาก
nl: Kleding en accessoires > Kostuums en accessoires: Toneelkledingaccessoires; Kostuumschoenen; Kostuumpruiken; Kostuums; Maskers
en: Apparel & Accessories > Costumes & Accessories: Costume Accessories; Costume Shoes; Costume Wigs; Costumes; Masks
pt-BR: Vestuário e acessórios > Fantasias e acessórios: Acessórios para fantasias; Sapatos para fantasias; Perucas de fantasia; Fantasias; Máscaras
fr: Vêtements et accessoires > Déguisements et accessoires: Accessoires de déguisement; Chaussures de déguisement; Perruques de déguisement; Déguisements; Masques
es: Ropa y accesorios > Disfraces y accesorios: Accesorios para disfraces; Zapatos para disfraces; Pelucas para disfraces; Vestuario; Máscaras
sk-SK: Oblečenie a doplnky > Kostýmy a doplnky: Doplnky ku kostýmom; Obuv ku kostýmom; Kostýmové parochne; Kostýmy; Masky
hu: Ruházat és kiegészítők > Jelmezek és kiegészítők: Jelmez-kiegészítők; Jelmezcipők; Jelmezparókák; Jelmezek; Maszkok
de: Bekleidung & Accessoires > Kostüme & Accessoires: Kostümaccessoires; Kostümschuhe; Kostümperücken; Kostüme & Verkleidungen; Masken
zh-CN: 服饰与配饰 > 演出服与配饰: 演出服配饰; 演出鞋; 角色扮演假发; 戏服/演出服; 面具
pl: Ubrania i akcesoria > Przebrania i akcesoria: Akcesoria do przebrań; Buty do przebrań; Peruki do przebrań; Przebrania; Maski
ja: ファッション・アクセサリー > コスチューム用品: コスチューム小物; コスチューム用靴; コスプレ用ウィッグ; コスチューム衣装; 仮面
vi: Quần áo & Phụ kiện > Trang phục & Phụ kiện: Phụ kiện trang phục hóa trang; Giày hóa trang; Tóc giả hóa trang; Trang phục hóa trang; Mặt nạ
tr: Kıyafet ve Aksesuarlar > Kostümler ve Aksesuarlar: Kostüm Aksesuarları; Kostüm Ayakkabıları; Kostüm perukları; Kostümler; Maskeler
lt-LT: Apranga ir aksesuarai > Kostiumai ir aksesuarai: Kostiumų aksesuarai; Kostiuminiai batai; Kostiumų perukai; Kostiumai; Kaukės
zh-TW: 服飾與配件 > 戲服和配件: 戲服配件; 戲服鞋; 角色扮演假髮; 戲服; 面具
da: Tøj og tilbehør > Kostumer og tilbehør: Tilbehør til kostumer; Sko til kostumer; Kostumeparykker; Kostumer; Masker
pt-PT: Acessórios e vestuário > Disfarce e acessórios: Acessórios de trajes; Sapatos de traje; Perucas de disfarce; Trajes; Máscaras
sl-SI: Oblačila in dodatki > Kostumi in dodatki: Dodatki za kostume; Kostumski čevlji; Kostumi Lasulje; Kostumi; Maske
ru: Одежда, обувь и аксессуары > Маскарадные костюмы и аксессуары: Аксессуары для маскарадных костюмов; Обувь для маскарадных костюмов; Карнавальные парики; Маскарадные костюмы; Маски
nb: Klær og tilbehør > Kostymer og tilbehør: Kostymetilbehør; Kostymesko; Kostymeparykker; Kostymer; Masker
fi: Vaatteet ja asusteet > Puvut ja asusteet: Naamiaisasutarvikkeet; Naamiaiskengät; Naamiaisperuukit; Asut; Naamiot
cs: Oblečení a doplňky > Kostýmy a doplňky: Doplňky ke kostýmům; Boty ke kostýmům; Kostýmové paruky; Kostýmy; Masky
ko: 의류/액세서리 > 분장 의상/액세서리: 분장 의상 액세서리; 분장용 신발; 코스튬 가발; 분장 의상; 가면
hr-HR: Odjeća i modni dodaci > Kostimi i dodaci: Dodaci za kostime; Cipele za kostime; Perike za kostime; Kostimi; Maske